臺灣新北地方法院刑事判決
111年度審易字第1415號
公  訴  人  臺灣新北地方檢察署檢察官
被      告  簡川智



上列被告因竊盜等案件，經檢察官提起公訴（111年度偵字第184
31、20229號），被告於本院準備程序中就被訴事實為有罪之陳
述，經本院裁定進行簡式審判程序，判決如下：
    主  文
簡川智犯毀損他人物品罪，處有期徒刑肆月，如易科罰金，以新
臺幣壹仟元折算壹日。又犯攜帶兇器竊盜罪，處有期徒刑陸月，
如易科罰金，以新臺幣壹仟元折算壹日；未扣案之犯罪所得電纜
線肆拾伍公尺沒收，於全部或一部不能沒收或不宜執行沒收時，
追徵其價額。應執行有期徒刑捌月，如易科罰金，以新臺幣壹仟
元折算壹日。
    事  實
一、簡川智分別為下列行為：
  ㈠基於毀損他人物品之犯意，於民國110年12月23日17時28分許
    前某時，在新北市○○區○○○路000號對面空地，持電纜剪刀剪
    斷台灣之星電信股份有限公司（下稱台灣之星）、遠傳電信
    股份有限公司（下稱遠傳電信）、中華電信股份有限公司（
    下稱中華電信）及台灣大哥大股份有限公司（下稱台灣大哥
    大）共同裝設於該處基地台之電纜線約140公尺（價值約新
    臺幣【下同】8萬元），致電纜線毀壞不堪使用，足以生損
    害於台灣之星等。嗣上開基地台管理人呂育澤於110年12月2
    3日17時28分許接獲基地台斷訊簡訊通知及於同日17時35分
    許接獲網管人員通知基地台設備失連，經前往現場察看，發
    現遺留於地上之電纜線而報警處理，始循線查悉上情。
  ㈡意圖為自己不法之所有，於111年1月5日3時43分許前某時，
    攜帶其所有客觀上足對人之生命、身體、安全構成威脅，具
    有危險性而可供兇器使用之電纜剪刀1把，前往新北市○○區○
    ○○路000號對面空地，持上開電纜剪刀剪斷台灣之星、遠傳
    電信、中華電信、台灣大哥大共同裝設於上開基地台之電纜
    線約45公尺（價值約6萬元）而竊取之，得手後旋即離去。
    嗣上開基地台管理人呂育澤於111年1月5日7時2分許接獲基
    地台斷訊簡訊通知及於同日8時40分許接獲網管人員通知基
    地台設備失連，經前往現場察看，發覺遭竊而報警，經警調
    閱監視器錄影畫面，且採自侵入口木板上之指紋經比對與簡
    川智之左環指指紋相符，始循線查悉上情。
二、案經呂育澤、台灣之星訴由新北市政府警察局三峽分局報告
    臺灣新北地方檢察署檢察官偵查起訴。
    理  由
壹、程序方面：
    本件被告簡川智所犯係死刑、無期徒刑、最輕本刑為3年以
    上有期徒刑以外之罪，其於準備程序中就被訴事實為有罪之
    陳述，經法官告知簡式審判程序之旨，並聽取公訴人及被告
    之意見後，依刑事訴訟法第273條之1第1項規定，裁定本案
    改依簡式審判程序審理，且依刑事訴訟法第273條之2及第15
    9條第2項規定，不適用傳聞法則有關限制證據能力之相關規
    定，合先敘明。
貳、實體方面：
一、上揭犯罪事實，業經被告簡川智於警詢時、本院準備程序及
    審理時均坦承不諱，核與證人呂育澤於警詢時及偵查中之證
    述相符，並有110年12月23日現場照片6張、111年1月5日現
    場照片13張、斷訊簡訊通知照片1張、監視器錄影畫面截圖
    照片16張、監視器錄影畫面檔案光碟1片、新北市政府警察
    局三峽分局111年7月15日新北警峽刑字第1113676052號函附
    之現場勘察報告1份（含附件現場照片、勘察採證同意書、
    證物清單、刑事案件證物採驗紀錄表、內政部警政署刑事警
    察局111年2月17日刑紋字第1110014492號鑑定書、新北市政
    府警察局111年2月16日新北警鑑字第1110281506號鑑驗書）
    在卷可稽（見111年度偵字第20229號偵查卷第9至10頁、111
    年度偵字第18431號偵查卷第8至15頁、本院卷），足認被告
    之自白與事實相符，洵堪採為認定事實之依據。本案事證明
    確，被告犯行，均堪認定，應依法論科。
二、論罪科刑：
  ㈠按刑法第321條第1項第3款之攜帶兇器竊盜罪，係以行為人攜
    帶兇器竊盜為其加重條件，此所謂兇器，其種類並無限制，
    凡客觀上足對人之生命、身體、安全構成威脅，具有危險性
    之兇器均屬之，且祇須行竊時攜帶此種具有危險性之兇器為
    已足，並不以攜帶之初有行兇之意圖為必要（最高法院79年
    度台上字第5253號判例意旨可資參照）。經查，被告於犯罪
    事實一㈡行竊時所攜帶之電纜剪刀，雖未扣案，然該電纜剪
    刀既能剪斷電纜線，質地應屬堅硬，如以之攻擊人體，足以
    造成相當之傷害，是可認該物客觀上可對人之生命、身體、
    安全構成威脅，具有危險性而屬刑法第321條第1項第3款所
    稱之兇器。是核被告就犯罪事實一㈠所為，係犯刑法第354條
    之毀損他人物品罪；就犯罪事實一㈡所為，係犯刑法第321條
    第1項第3款之攜帶兇器竊盜罪。
  ㈡被告所犯上開2罪間，犯意各別，行為互殊，應予分論併罰。
  ㈢爰審酌被告正值青壯，竟不思以正當途徑賺取所需，無故毀
    損他人物品及竊取台灣之星等電信公司共同裝設於基地台之
    電纜線，欠缺尊重他人財產權之觀念，惟念其犯後坦承犯行
    ，態度尚可，並兼衡其素行、犯罪之動機、目的、手段、毀
    損及竊得財物之價值，及其自陳國中畢業之智識程度、現從
    事泥作工作、需撫養母親及1名子女之生活狀況等一切情狀
    ，分別量處如主文所示之刑，並均諭知如易科罰金之折算標
    準，及定其應執行刑並諭知如易科罰金之折算標準，以資懲
    儆。
三、沒收：
  ㈠按供犯罪所用、犯罪預備之物或犯罪所生之物，屬於犯罪行
    為人者，得沒收之，刑法第38條第2項前段定有明文。又犯
    罪所得，屬於犯罪行為人者，沒收之；前二項之沒收，於全
    部或一部不能沒收或不宜執行沒收時，追徵其價額；宣告前
    二條之沒收或追徵，有過苛之虞、欠缺刑法上之重要性、犯
    罪所得價值低微，或為維持受宣告人生活條件之必要者，得
    不宣告或酌減之，刑法第38條之1第1項前段、第3項、第38
    條之2第2項分別定有明文。
　㈡查，被告就犯罪事實一㈡竊得之電纜線45公尺，屬犯罪所得，
    未經扣案，亦未實際合法發還被害人，為避免被告無端坐享
    犯罪所得，且經核本案情節，宣告沒收並無過苛之虞，是上
    開犯罪所得應依刑法第38條之1第1項前段、第3項之規定宣
    告沒收，於全部或一部不能沒收或不宜執行沒收時，追徵其
    價額。
  ㈢至被告於犯罪事實一㈠、㈡犯罪時所使用之電纜剪刀1把，雖係
    被告所有供犯罪所用之物，然並未扣案，且該電纜剪刀價值
    低微，欠缺刑法上之重要性，為免執行上困難，爰依刑法第
    38條之2第2項規定，不予宣告沒收或追徵。
據上論斷，應依刑事訴訟法第273條之1第1項、第299條第1項前
段，刑法第321條第1項第3款、第354條、第41條第1項前段、第8
項、第51條第5款、第38條之1第1項前段、第3項，刑法施行法第
1條之1第1項，判決如主文。
本案經檢察官王聖涵提起公訴，經檢察官高智美到庭執行職務。
中　　華　　民　　國　　111 　年　　11　　月　　2 　　日
                  刑事第二十五庭  法  官     曾淑娟
如不服本判決，應於判決送達後20日內敘明上訴理由，向本院提
出上訴狀（應附繕本），上訴於臺灣高等法院。其未敘述上訴理
由者，應於上訴期間屆滿後20日內向本院補提理由書「切勿逕送
上級法院」。
                                  書記官     王若安
中　　華　　民　　國　　111 　年　　11　　月　　3 　　日
附錄本案論罪科刑法條全文：
中華民國刑法第321條
犯前條第1項、第2項之罪而有下列情形之一者，處6月以上5年以
下有期徒刑，得併科50萬元以下罰金：
一、侵入住宅或有人居住之建築物、船艦或隱匿其內而犯之。
二、毀越門窗、牆垣或其他安全設備而犯之。
三、攜帶兇器而犯之。
四、結夥三人以上而犯之。
五、乘火災、水災或其他災害之際而犯之。
六、在車站、港埠、航空站或其他供水、陸、空公眾運輸之舟、
    車、航空機內而犯之。
前項之未遂犯罰之。

中華民國刑法第354條
毀棄、損壞前二條以外之他人之物或致令不堪用，足以生損害於
公眾或他人者，處2年以下有期徒刑、拘役或1萬5千元以下罰金
。